臺灣板橋地方法院刑事判決　　　　　　　　　　　　九十三年度訴緝字第一五四號
　　公　訴　人　臺灣板橋地方法院檢察署檢察官
　　被　　　告　甲○○
右列被告因違反槍砲彈藥刀械管制條例案件，經檢察官提起公訴（九十一年度偵字第
一七二五二號），本院判決如左：
    主    文
甲○○未經許可，寄藏可發射子彈具有殺傷力之手槍，處有期徒刑壹年貳月，併科罰
金新臺幣萬元，罰金部分如易服勞役，以銀圓佰元即新臺幣玖佰元折算壹日。扣
案之仿ＢＥＲＥＴＴＡ改造手槍壹枝（槍枝管制編號0000000000號，含彈
匣壹個）及子彈顆均沒收。
    犯罪事實
一、甲○○明知可發射子彈具有殺傷力之改造手槍及具有殺傷力之子彈均係槍砲彈藥
    刀械管制條例所列管之槍枝及彈藥，非經主管機關許可，不得寄藏，竟基於受託
    寄藏槍枝及子彈之犯意，於民國八十六年一月初某日，在臺北縣新莊市○○路某
    處，受真實姓名年籍不詳、綽號「大漢檠」之成年男子所託，代為保管可發射子
    彈具有殺傷力之仿ＢＥＲＥＴＴＡ改造手槍乙枝（槍枝管制編號0000000
    000號，含彈匣乙個）及具殺傷力之子彈五顆（均具直徑九釐米之土造金屬彈
    頭），未經許可，將之藏置於其所駕駛之車牌號碼三Ｇ─三二三二號自小客車後
    車廂內。嗣經警接獲線報，於九十一年九月五日凌晨四時十分許，在臺北縣新莊
    市○○路二九四號前攔檢被告駕駛之上開自小客車，由被告主動自該車後車廂內
    交出右揭改造手槍乙枝（含彈匣乙個）及具有殺傷力之子彈五顆（經採樣二顆鑑
    驗試射後已失其效能）。
二、案經內政部警政署刑事警察局移請臺灣板橋地方法院檢察署檢察官偵查起訴。
    理    由
一、右揭犯罪事實，業據被告甲○○迭於警詢、偵查中及本院審理時供承不諱，並有
    右揭槍枝（含彈匣）及子彈扣案及該槍枝（含彈匣）暨子彈照片乙幀附卷可資佐
    證。而上開扣案槍枝（含彈匣）及子彈經送內政部警政署刑事警察局鑑驗結果，
    認送鑑仿義大利貝瑞塔手槍（槍枝管制編號0000000000號，含彈匣一
    個）乙枝，係由仿ＢＥＲＥＴＴＡ廠半自動手槍製造之金屬玩具手槍，換裝土造
    金屬滑套及土造金屬槍管改造而成之改造手槍，機械性能良好，認具殺傷力；送
    鑑子彈五顆，認均係具直徑九釐米金屬彈頭之土造子彈，經採樣二顆試射，均可
    擊發，認具殺傷力，有該局九十一年九月二十三日刑鑑字第０九一０二四四０二
    九號槍彈鑑定書乙份存卷足憑，是扣案之仿ＢＥＲＥＴＴＡ改造手槍乙枝及子彈
    五顆（均具直徑約九釐米之金屬彈頭）均具有殺傷力。綜上所述，本案事證明確
    ，被告犯行堪以認定，應予依法論罪科刑。
二、核被告所為，係犯槍砲彈藥刀械管制條例第十一條第四項之未經許可寄藏可發射
    子彈具有殺傷力之手槍罪及同條例第十二條第四項之未經許可寄藏子彈罪。又槍
    砲彈藥刀械管制條例第十一條第四項及第十二條第四項均係將「持有」與「寄藏
    」為分別之處罰規定，則單純之「持有」，固不包括「寄藏」，但「寄藏」之受
    人委託代為保管，其保管之本身所為之「持有」，既係「寄藏」之當然結果，應
    不另論罪。被告於同一時間、地點寄藏右揭具有殺傷力之改造手槍及子彈，係一
    行為同時觸犯二罪名，為想像競合犯，應依刑法第五十五條前段規定論以較重之
    未經許可寄藏可發射子彈具有殺傷力之手槍罪。又被告係經警接獲線報後循線攔
    檢其駕駛之自小客車，由被告主動交出扣案之搶枝及子彈等情，有內政部警政署
    刑事警察局刑事案件移送書、解送人犯報告書載明查獲經過屬實，並據被告自承
    ：「那天颱風天，我去買泡麵，四、五位警員把我圍起來，他們叫我把違禁品拿
    出來，我不知道他們怎會知道我有槍，我就把槍交出來，在店裡旁邊，警察把我
    攔下來，我有超車，圍過來的是兩臺」等情無訛（見本院九十三年八月二十六日
    審判筆錄），尚難認被告在有偵查犯罪權限之公務員未知悉其犯罪事實前自首之
    情形，核與刑法第六十二條自首減輕其刑之要件不符，併予敘明。爰審酌被告未
    經許可寄藏具有殺傷力之槍枝及子彈，嚴重危害社會秩序，影響社會治安甚鉅，
    兼衡其犯罪動機、目的、智識程度、生活狀況、寄藏槍彈之數量以及寄藏期間未
    持以另犯他罪等一切情狀，量處如主文所示之刑，並就罰金部分諭知易服勞役之
    折算標準，以資懲儆。
三、扣案之可發射子彈具有殺傷力之仿ＢＥＲＥＴＴＡ改造手槍乙枝（槍枝管制編號
    ：0000000000號，含彈匣一個）及具殺傷力之子彈三顆（均具直徑九
    釐米之金屬彈頭，原為子彈五顆，經採樣二顆送鑑驗試射已失其效能而不具殺傷
    力），均係違禁物，應依刑法第三十八條第一項第一款規定宣告沒收。
據上論斷，應依刑事訴訟法第二百九十九條第一項前段，槍砲彈藥刀械管制條例第十
一條第四項、第十二條第四項，刑法第十一條前段、第五十五條、第四十二條第二項
、第三十八條第一項第一款，罰金罰鍰提高標準條例第二條，現行法規所定貨幣單位
折算新臺幣條例第二條，判決如主文。
本案經檢察官王秀慧到庭執行職務。
中　　　華　　　民　　　國　　九十三　　年　　　九　　　月　　　十五　　日
                                    臺灣板橋地方法院刑事第三庭
                                        審判長法　官　胡　堅　勤
                                              法　官　李　君　豪
                                        　　　法  官  王　瑜　玲
右正本證明與原本無異。
如不服本判決，應於判決送達後十日內向本院提出上訴狀（應附繕本），上訴於臺灣
高等法院。
                                              書記官  黃  頌  棻
中　　　華　　　民　　　國　　九十三　　年　　　九　　　月　　 十六 　　日
附錄本案論罪科刑法條全文：
槍砲彈藥刀械管制條例第十一條
未經許可，製造、販賣或運輸第四條第一項第一款所稱其他可發射金屬或子彈具有殺
傷力之各式槍砲者，處五年以上有期徒刑，併科新臺幣一千萬元以下罰金。
未經許可，轉讓、出租或出借前項所列槍砲者，處三年以上十年以下有期徒刑，併科
新臺幣七百萬元以下罰金。
意圖供自己或他人犯罪之用，而犯前二項之罪者，處無期徒刑或七年以上有期徒刑，
併科新臺幣一千萬元以下罰金。
未經許可，持有、寄藏或意圖販賣而陳列第一項所列槍砲者，處一年以上七年以下有
期徒刑，併科新臺幣七百萬元以下罰金。
第一項至第三項之未遂犯罰之。
槍砲彈藥刀械管制條例第十二條
未經許可，製造、販賣或運輸子彈者，處一年以上七年以下有期徒刑，併科新台幣五
百萬元以下罰金。
未經許可，轉讓、出租或出借子彈者，處六月以上五年以下有期徒刑，併科新台幣三
百萬元以下罰金。
意圖供自己或他人犯罪之用，而犯前二項之罪者，處三年以上十年以下有期徒刑，併
科新台幣七百萬元以下罰金。
未經許可，持有、寄藏或意圖販賣而陳列子彈者，處五年以下有期徒刑，併科新台幣
三百萬元以下罰金。
第一項至第三項之未遂犯罰之。
